src/morphology/affixes/adjectives-oahpa.lexc
LEXICON JEASIEGOELKIJE !!= * __@CODE@__
            :%^DISIMPe ATTR_0         ;
            :%^DISIMPe PRED_0         ;
            :%^DISIMP  ije_ODDCASEOBL ;
 +A+SgNomCmp:%^DISIMPe R              ;


!LEXICON LOHKIJES ! Meeting: attr = lohkijs, lohkijes ; pred = lohkije.
!DÅAJMIJES ;

LEXICON BÅETIJE !   !!= * __@CODE@__ bårreske
        +A+Sg+Nom:e    FINAL1 ;
 +A+Sg+Acc+Use/MT:e%>n FINAL1 ;
        +A+Sg+Gen:e%>n FINAL1 ;
 +A+Sg+Ill+Use/MT:e%>n FINAL1 ;
 +A+Sg+Ine+Use/MT:e%>n FINAL1 ;
 +A+Sg+Ela+Use/MT:e%>n FINAL1 ;
 +A+Sg+Com+Use/MT:e%>n FINAL1 ;

LEXICON jes_js_JES_JS_ODD  !!= * __@CODE@__ to adj: bualijes, fååmijes
     +Use/NG:%^DISIMP  ATTR_S         ;
            :%^DISIMPe ATTR_S         ;
     +Use/NG:%^DISIMP  PRED_S         ;
            :%^DISIMPe PRED_S         ;
            :%^DISIMP  ije_ODDCASEOBL ;
 +A+SgNomCmp:%^DISIMPe R              ;
                       ODDCOMP        ;


LEXICON ijes_ijs_IJE_ODD  !!= * __@CODE@__ GUALIJES
   ijes_ijs_IJE_ODDNOCOMP ; ! attr -es, -s, pred -e
   ODDCOMP                ;

LEXICON ijes_ijs_IJE_ODDNOCOMP  !!= * __@CODE@__ DÅAJMIJES
            :e         ATTR_S      ; ! LMM: dåajmijes
     +Use/NG:          ATTR_S      ; ! LMM: dåajmijs, KB: gualijs
                       ije_ODDCASE ;
 +A+SgNomCmp:%^DISIMPe R           ;

!LEXICON VOEJIJS ! ijs-IJE-ODD
! :%^DISIMP   ATTR_S ;
! :%^DISIMPe  PRED_0 ;
!     ije_ODDCASEOBL ;
!+A+SgNomCmp:%^DISIMPe            R ;
!     ODDCOMP ;





!! !!type 3



LEXICON Cs_CE_ODD  !!= * __@CODE@__
            :%^DISIMP  ATTR_S     ;
            :%^DISIMPe PRED_0     ;
            :%^DISIMP  ODDCASEOBL ;
 +A+SgNomCmp:%^DISIMPe R          ;
                       ODDCOMP    ;

LEXICON Cs_CE_ODDNOCOMP  !!= ** __@CODE@__
                       ATTR_S     ;
            :e         PRED_0     ;
                       ODDCASEOBL ; !LA
 +A+SgNomCmp:%^DISIMPe R          ; !LA

LEXICON Ces_CE_ODD  !!= * __@CODE@__
   Ces_CE_ODDNOCOMP ;
   ODDCOMP          ;


LEXICON Ces_CE_ODDNOCOMP  !!= ** __@CODE@__
            :%^DISIMPe ATTR_S     ;
            :%^DISIMPe PRED_0     ;
            :%^DISIMP  ODDCASEOBL ;
 +A+SgNomCmp:%^DISIMPe R          ;


LEXICON Ces_Ce_CES_CE_ODD    !!= * __@CODE@__ as Ces_CES_CE_ODD, but with ATTR_0
                   Ces_Ce_CES_CE_ODDNOCOMP ;
                   ODDCOMP                 ;
 +Err/Orth:%^DISIMP ODDCOMP                 ;

LEXICON Ces_Ce_CES_CE_ODDNOCOMP !!= ** __@CODE@__
 +Use/NG:%^DISIMPe ATTR_0  ;
        :%^DISIMPe ATTR_S  ;
 +Use/NG:%^DISIMPe PRED_S  ;
        :%^DISIMP  ODDCASE ;

LEXICON Ce_Ces_CES_CE_ODD   !!= * __@CODE@__
                   Ce_Ces_CES_CE_ODDNOCOMP ;
                   ODDCOMP                 ;
 +Err/Orth:%^DISIMP ODDCOMP                 ;

LEXICON Ce_Ces_CES_CE_ODDNOCOMP !!= ** __@CODE@__
        :%^DISIMPe ATTR_0     ;
 +Use/NG:%^DISIMPe ATTR_S     ;
        :%^DISIMPe PRED_S     ;
        :%^DISIMP  ODDCASEOBL ;


LEXICON Ces_CES_CE_ODD  !!= * __@CODE@__
            :%^DISIMPe ATTR_S  ; !<=====  gir Attr -s
     +Use/NG:%^DISIMPe PRED_S  ;
            :%^DISIMP  ODDCASE ;
 +A+SgNomCmp:%^DISIMPe R       ;
                       ODDCOMP ;
    +Err/Orth:%^DISIMP  ODDCOMP ;


LEXICON Ces_CES_CE_ODDNOCOMP  !!= ** __@CODE@__
            :%^DISIMPe ATTR_S     ;
     +Use/NG:%^DISIMPe PRED_S     ;
            :%^DISIMPe PRED_0     ;
            :%^DISIMP  ODDCASEOBL ;
 +A+SgNomCmp:%^DISIMPe R          ;

LEXICON hks_hke_HKS_HKE_ODD   !!= * __@CODE@__
            :%^DISIMP  ATTR_S     ;
     +Use/NG:%^DISIMPe ATTR_0     ;
            :%^DISIMP  PRED_S     ;
     +Use/NG:%^DISIMPe PRED_0     ;
                       ODDCASEOBL ;
! :%^DISIMPe     PRED_0 ;
 +A+SgNomCmp:%^DISIMPe R          ;
                       ODDCOMP    ;


!! !!type 4

LEXICON as_AN_ODD  !!= * __@CODE@__
         :a  ATTR_S   ;
         :a  PRED_N   ;
         :ak ODDCOMP  ;
 +Err/Orth:   aCASEOBL ;


LEXICON oes_AN_ODD  !!= * __@CODE@__
         :oe  ATTR_S  ;
         :a   PRED_N  ;
 +Err/Orth:    oeCASE  ;
         :oes ODDCOMP ; ! LA endra fra k til s
!+Use/NG:ak  ODDCOMP ;


LEXICON s_N_ODD  !!= * __@CODE@__
    ATTR_S  ;
    PRED_N  ;
 :s ODDCOMP ;

LEXICON s_N_ODDNOCOMP  !!= ** __@CODE@__
   ATTR_S ;
   PRED_N ;
! kasusparadigme ?



LEXICON ah_AN_ODD  ! LA: laga ny versjon, se kommentar over
      ah_AN_ODDNOCOMP ;
 :ahk ODDCOMP         ;

LEXICON ah_AN_ODDNOCOMP  !!= * __@CODE@__
         :a ATTR_H   ;
         :a PRED_N   ;
 +Err/Orth:  aCASEOBL ;


LEXICON ah_AN_A_ODD  ! 3 adjektiver, alle har Majas kommentar om at -a formen er subst. Bare en av dem finnes i noun-sma-lex.
        :a  ATTR_H   ;
        :a  PRED_N   ;
 +Use/NG:a  PRED_0   ;
        :ak ODDCOMP  ;
            aCASEOBL ;

LEXICON oeh_OEH_ODD ! tidl -oe h_H_ODD
 :oehk ODDCOMP           ;
       oeh_OEH_ODDNOCOMP ;

LEXICON oeh_OEH_ODDNOCOMP !!= * __@CODE@__
         :oe ATTR_H     ;
         :oe PRED_H     ;
 +Err/Orth:   oeCASE_OBL ;

LEXICON oeh_OEN_ODD !!= * __@CODE@__
         :oe   ATTR_H     ;
         :oe   PRED_N     ;
 +Err/Orth:     oeCASE_OBL ;
         :oehk ODDCOMP    ;



LEXICON oeh_AN_ODD  !!= * __@CODE@__
               oeh_AN_ODDNOCOMP ; ! Er det verkeleg rett at dette er utan comp??
! :ahk ODDCOMP ;
         :oehk ODDCOMP          ; !XXX check this o
 +Err/Orth:     oeCASE           ;

LEXICON oeh_AN_ODDNOCOMP  !!= ** __@CODE@__
         :oe ATTR_H     ;
             PRED_AN    ;
 +Err/Orth:   oeCASE_OBL ;


LEXICON oeh_OEH_AN_ODD   !!= * __@CODE@__
               oeh_OEH_AN_ODDNOCOMP ;
         :ahk  ODDCOMP              ;
         :oehk ODDCOMP              ;
 +Err/Orth:     oeCASE_OBL           ;


LEXICON oeh_OEH_AN_ODDNOCOMP  !!= ** __@CODE@__
         :oe ATTR_H     ;
         :oe PRED_H     ;
             PRED_AN    ;
 +Err/Orth:   oeCASE_OBL ;



LEXICON ø_N_ODD  !!= * __@CODE@__
    ATTR_0  ;
    PRED_N  ;
 :k ODDCOMP ;



LEXICON e_AN_ODD  !!= * __@CODE@__
 :e ATTR_0  ;
    PRED_AN ;


LEXICON ies_EME !!= * __@CODE@__
 :ies ATTR_0     ;
 :eme PRED_0     ;
 :em  ODDCASEOBL ;



!LEXICON LOANADJ
!+LOAN: ø_S_ODDEVEN   ; ! the idea here is to get both -e and -es
!+LOAN: ATTR_0 ;

!hmmm...
!LEXICON ISKADJ
!+LOAN: ATTR_0 ;
!+LOAN:sk ø_S_ODDEVEN  ;
!+LOAN:hk e_ES_EVEN  ;

!LEXICON LOANSUB
!+LOAN:
!

LEXICON HKE_ODD_NGCOMP !!= * __@CODE@__
 +Err/Orth:%^DISIMPe ATTR_0     ;
         :%^DISIMPe PRED_0     ;
         :%^DISIMP  ODDCASEOBL ;
  +Use/NG:          ODDCOMP    ;

LEXICON HKE_ODD_COMP  !!= * __@CODE@__
 +Err/Orth:%^DISIMPe ATTR_0     ;
         :%^DISIMPe PRED_0     ;
         :%^DISIMP  ODDCASEOBL ;
                    ODDCOMP    ;



LEXICON GEERUVE !!= * __@CODE@__
            :uve            ATTR_0      ;
       +A+Sg:               BÅERUVE_SG  ;
       +A+Pl:               BÅERUVE_PL  ;
          +A:               BÅERUVE_ESS ;
 +A+SgNomCmp:uve%^DISIMP    R           ;
 +A+SgGenCmp:uve%>%^DISIMPn R           ;
 +A+PlGenCmp:uv%>%^DISIMPi  R           ;
            :uv             ODDCOMP     ;

LEXICON JAEDTUVES !!= * __@CODE@__
            :uves           ATTR_0     ;
       +A+Sg:               ÅERUVE_SG  ;
       +A+Pl:               ÅERUVE_PL  ;
          +A:               ÅERUVE_ESS ;
 +A+SgNomCmp:uve%^DISIMP    R          ;
 +A+SgGenCmp:uve%>%^DISIMPn R          ;
 +A+PlGenCmp:uv%>%^DISIMPi  R          ;
            :iev            ODDCOMP    ;

!! !!Attribute lexica
! ----------------

LEXICON ATTR_0_PRED_0 !!= * __@CODE@__
   ATTR_0 ;
   PRED_0 ;

LEXICON ATTR_0 !!= * __@CODE@__
 +A+Attr: ATTRCONT ;
      +A: LAAKAN   ;


LEXICON ATTR_S !!= * __@CODE@__
 +A+Attr:%>s ATTRCONT ;
      +A:%>s LAAKAN   ;

LEXICON ATTR_H !!= * __@CODE@__
 +A+Attr:%>h ATTRCONT ;
      +A:%>h LAAKAN   ;

LEXICON ATTR_N !!= * __@CODE@__
 +A+Attr:%>n ATTRCONT ;
      +A:%>n LAAKAN   ;

LEXICON ATTRCONT !!= * __@CODE@__
                          FINAL1         ;
                          R              ;
 +Der2+Der/voete+N:%»voet GIERIEHTSADTJE ;
!LAAKAN ; !Lene: moved it to each contlex, to avoid +Attr

!! !!Predicative lexica
! ------------------
