src/morphology/stems/adjectives-oahpa.lexc
LEXICON Adjective  !!= !!@CODE@
aatjmeh:aatjmeh ATTR_0_PRED_0 ;
bualijes:bualij jes_js_JES_JS_ODD ; !LA
bårsije:bårsij BÅETIJE ;
dagkeres:dagker Ces_CE_ODDNOCOMP ;
dueptems:dueptem Cs_CE_ODDNOCOMP ;
faamoje:faamoj JEASIEGOELKIJE ;
fååmijes+CmpN/SgN+CmpN/SgG+CmpN/PlG:fååmij jes_js_JES_JS_ODD ;
gaajpeles+CmpN/SgN+CmpN/SgG+CmpN/PlG:gaajpel Ces_CE_ODD ;
gaaste+CmpN/SgN+CmpN/SgG+CmpN/PlG:gaast e_AN_ODD ; !SOUTH! TAKE A LOOK AT THIS ONE! EVENCOMP??? SgNomCmp
gaavnjoeh:gaavnj oeh_OEH_ODDNOCOMP ; !NORTH, SYSTEM1 LMM attr
garmeres+CmpN/SgN+CmpN/SgG+CmpN/PlG:garmer Ces_CE_ODDNOCOMP ; !garmerdidh!SgNomCmp
geeruve+CmpN/SgN+CmpN/SgG+CmpN/PlG:geer GEERUVE ;
geesjele:geesjel Ce_Ces_CES_CE_ODD ;
geeveles+Err/Orth:gæævel Ces_Ce_CES_CE_ODD ; ! geeveles
gieltegs+CmpN/SgN+CmpN/SgG+CmpN/PlG:gieltieg Cs_CE_ODD ;
gualijes:gualij ijes_ijs_IJE_ODDNOCOMP ; ! -e pred and comp
gualmijes+CmpN/SgN+CmpN/SgG+CmpN/PlG:gualmij ijes_ijs_IJE_ODD ;
gumhtems:gumhtem Cs_CE_ODDNOCOMP ; !SOUTH - DONT KNOW
hajnas+CmpN/SgN+CmpN/SgG+CmpN/PlG:hajn as_AN_ODD ; !
healmijes+CmpN/SgN+CmpN/SgG+CmpN/PlG:healmij ijes_ijs_IJE_ODDNOCOMP ;
hujnies:hujnie s_N_ODD ; !
håhteles:håhtel Ces_CES_CE_ODD ; !huhtedh =1 ie-st. -> a-st. UMLAUT
hårtsoeh:hårts oeh_OEH_ODD ;
iraanen:iraanen ATTR_0 ;
jaedtuves:jaedt JAEDTUVES ;
jaesiegoelkije:jaesie#goelkij JEASIEGOELKIJE ; ! NOT GRADUATION
jatnoes:jatn oes_AN_ODD ;
jielije:jielij BÅETIJE ; ! jielije gïele - pred. verbform
joevteres+CmpN/SgN+CmpN/SgG+CmpN/PlG:joevter Ces_Ce_CES_CE_ODD ; !dïhte joevtere LMM sS
jolkehke:jolkehk HKE_ODD_COMP ; !  pred
jåalhkas:jåalhka ATTR_S ;
jåasah+CmpN/SgN+CmpN/SgG+CmpN/PlG:jåas ah_AN_ODD ;
kraasijes:kraasij ijes_ijs_IJE_ODD ;
krænhtjoeh:krænhtj oeh_OEH_AN_ODD ; ! !
laabrah:laabr ah_AN_A_ODD ; ! ! laabra= substantiv
luvregs+CmpN/SgN+CmpN/SgG+CmpN/PlG:luvreg Cs_CE_ODD ;
maehteles+CmpN/SgN+CmpN/SgG+CmpN/PlG:maehtiel Ces_CE_ODD ; !Ces_Ce_CES_CE_ODD ;
mealtjoeh:mealtj oeh_AN_ODDNOCOMP ; !mealtjoeh Mealtjoeh/mealtjan
måajkoes:måajk oes_AN_ODD ; ! , oes-an
målhtjoeh+CmpN/SgN+CmpN/SgG+CmpN/PlG:målhtj oeh_AN_ODD ; !
naaskijes+CmpN/SgN+CmpN/SgG+CmpN/PlG:naaskij ijes_ijs_IJE_ODDNOCOMP ;
nuhtjeles+CmpN/SgN+CmpN/SgG+CmpN/PlG:nuhtjel Ces_Ce_CES_CE_ODD ; !from Åarjel-saemieh-Samer i sør:årbok 2
nuvvije:nuvvij BÅETIJE ; ! avledet av nuvvedh - feller hår, røyte hår
nåljoehbielies:nåljoeh#bielie s_N_ODDNOCOMP ;
nåmhpoeh:nåmhp oeh_OEH_AN_ODDNOCOMP ;
plearoeh:plear oeh_OEH_ODDNOCOMP ; !samediggediedahus 2012
pleasoeh+CmpN/SgN+CmpN/SgG+CmpN/PlG:pleas oeh_OEN_ODD ; !LK
raavteres:raavter Ces_CES_CE_ODDNOCOMP ;
rovnegs+CmpN/SgN+CmpN/SgG+CmpN/PlG+Use/NG:rovneg Ces_Ce_CES_CE_ODDNOCOMP ; !LA i corp, se rovnegs
råaptah:råapt ah_AN_ODD ; !LA iflg. LMM
råavhtsah:råavhts ah_AN_A_ODD ; ! , Pred=Substantiv=råavtja,råavtsa
råetnjies:råetnjies ATTR_0 ; !Pred=Substantiv= råetnjien (genetiv) og råatnjan
sahpoeh:sahp oeh_OEH_ODD ;
samkas:samk as_AN_ODD ; !
sarhvoeh:sarhv oeh_OEH_AN_ODD ; ! !-> HÅRHVOEH
searroeh:searr oeh_AN_ODDNOCOMP ;
skearhpoeh:skearhp oeh_OEN_ODD ; ! LA: retta
skeavehke:skeavehk hks_hke_HKS_HKE_ODD ;
skåernehks:skåerniehk Cs_CE_ODD ; ! COMP:IE
smohkes:smohke s_N_ODD ; ! !? KB= DONT KNOW
stinkes+Use/NG:stynkehk HKE_ODD_COMP ; ! e(3)-st.
såmskoes+CmpN/SgN+CmpN/SgG+CmpN/PlG:såmsk oes_AN_ODD ; ! XXXsåmskoekåbpoe såmskakåbpoe?
tjeehpes+CmpN/SgN+CmpN/SgG+CmpN/PlG:tjeehpe ATTR_S ;
tjolhteres+CmpN/SgN+CmpN/SgG+CmpN/PlG:tjolhter Ces_CES_CE_ODDNOCOMP ; ! LMM
tjåalpa+CmpN/SgN+CmpN/SgG+CmpN/PlG:tjåalpa ø_N_ODD ; !LA: tjåalpah er også lemma
tjåerviebielies:tjåervie#bielie s_N_ODDNOCOMP ; !NOT GRADUATION
tjïektjeles+CmpN/SgN+CmpN/SgG+CmpN/PlG:tjïektjel Ces_CES_CE_ODD ; !tjïektjedidh
tjïelke:tjïelk Ce_Ces_CES_CE_ODD ; ! e(1)-st. !LA iflg LMM og corp
vealah:veal ah_AN_ODDNOCOMP ; !
vealoeh:veal oeh_AN_ODD ; ! !SYSTEM4
veljies:velj ies_EME ; !-> veljie 'overflod' LA
voerehkes:voerehk Ces_CE_ODD ;
vualijes+CmpN/SgN+CmpN/SgG+CmpN/PlG:vualij ijes_ijs_IJE_ODD ;
vuasehks+CmpN/SgN+CmpN/SgG+CmpN/PlG:vuasahk hks_hke_HKS_HKE_ODD ;
åårmegs+CmpN/SgN+CmpN/SgG+CmpN/PlG:åårmeg Cs_CE_ODDNOCOMP ;
